【裁判字號】    94,訴,3306
【裁判日期】    950117
【裁判案由】    違反槍砲彈藥刀械管制條例
【裁判全文】
臺灣臺中地方法院刑事判決              94年度訴字第3306號
公  訴  人  臺灣臺中地方法院檢察署檢察官
被      告  甲○○
                    國民
選任辯護人  宋永祥律師
            陳芝荃律師
被      告  丁○○
                    國民
選任辯護人  羅豐胤律師
            黃靖閔律師
上列被告等因違反槍砲彈藥刀械管制條例案件，經檢察官提起公
訴（九十四年度偵字第一四二二四號），本院判決如下：
    主  文
甲○○未經許可，寄藏手槍，累犯，處有期徒刑陸年貳月，併科
罰金新臺幣貳拾萬元，罰金如易服勞役，以罰金總額與陸個月之
日數比例折算。扣案之捷克制式九○手槍壹支（含彈匣壹個，槍
枝管制編號0000000000號）沒收；又共同以加害生命
、身體之事，恐嚇他人致生危害於安全，累犯，處有期徒刑壹年
，扣案之捷克制式九○手槍壹支（含彈匣壹個，槍枝管制編號：
0000000000號）、史密斯威爾森空氣槍壹支（槍枝管
制編號：0000000000號）均沒收；應執行有期徒刑柒
年，併科罰金新臺幣貳拾萬元，罰金如易服勞役，以罰金總額與
陸個月之日數比例折算。扣案之捷克制式九○手槍壹支（含彈匣
壹個，槍枝管制編號：0000000000號）、史密斯威爾
森空氣槍壹支（槍枝管制編號：0000000000號）均沒
收。
丁○○共同未經許可，持有手槍，處有期徒刑伍年捌月，併科罰
金新臺幣拾捌萬元，罰金如易服勞役，以罰金總額與陸個月之日
數比例折算。扣案之捷克制式九○手槍壹支（含彈匣壹個，槍枝
管制編號：0000000000號）、史密斯威爾森空氣槍壹
支（槍枝管制編號：0000000000號）均沒收。
    犯罪事實
一、甲○○前於民國八十六年間，因違反槍砲彈藥刀械管制條例
    案件，經臺灣高等法院花蓮分院判處有期徒刑二年六月確定
    ，入監執行後，於八十八年二月二日縮短刑期假釋，嗣於同
    年五月十六日假釋期滿未經撤銷，以已執行論。另丁○○前
    於八十五年間，因殺人案件，經臺灣高等法院臺中分院判處
    有期徒刑十年確定，入監執行後，於八十九年二月二十九日
    縮短刑期假釋，刑期至九十四年九月十四日屆滿（於本案未
    構成累犯），詎均不知悔改。
二、甲○○明知具有殺傷力之制式手槍及制式子彈，均係槍砲彈
    藥刀械管制條例所列管禁止寄藏、持有之物，非經許可，不
    得寄藏，竟於九十四年一月上旬某日，基於寄藏制式手槍及
    制式子彈之犯意，在臺中市某泡沫紅茶店，受友人綽號「阿
    宗」（音同字不詳）之委託，代為保管其所持有之具有殺傷
    力之捷克制式九○手槍一支（含彈匣一個，槍枝管制編號：
    0000000000號）及９ｍｍ制式子彈四顆後，即將
    之持往不知情之丁○○所租用，且為甲○○在臺中之暫時居
    住處所之位於臺中市南屯區○○○街一一號六樓之十二套房
    後，將衣櫃下層抽屜取出，再將上開制式手槍及子彈，藏置
    於抽屜下方後，再將抽屜裝回原處，而未經許可，寄藏上述
    制式手槍及子彈。
三、緣丁○○與戊○○原係男女朋友，因丁○○不知戊○○已婚
    ，而誤認為戊○○之配偶庚○○為其另行交往之男友，因而
    心生不滿。嗣丁○○於九十四年九月四日凌晨，與甲○○共
    同在其位於臺中市南屯區○○○街一一號六樓之十二之套房
    內喝酒，而談及其與戊○○之感情糾紛後，心有未甘，表示
    欲前往戊○○上開居所教訓戊○○及庚○○；又因其與甲○○於前一日（即同年月三日）曾路過戊○○居所，而知悉戊○○家中有眾多友人聚集在該處，恐其二人不敵眾人之力，
    甲○○即取出其於九十四年三、四月間，在臺中市第一廣場
    所購買，外觀近似真槍之史密斯威爾森空氣槍一支（槍枝管
    制編號：0000000000號）及其藏放於衣櫃抽屜底
    層之上開制式手槍及子彈，並將其中三顆子彈填裝在制式手
    槍內，復於其上均裝置紅外線瞄準器後，二人即基於共同持
    有制式手槍、子彈及恐嚇之犯意聯絡，於九十四年九月四日
    凌晨三時十分許，攜帶上開制式手槍及空氣槍，由丁○○駕
    駛車牌號碼六三七八─ＬＰ號自小客車搭載甲○○，一同前
    往戊○○上開居所，當時戊○○、庚○○與庚○○之兄辛○○、友人壬○○、張瓊儀、己○○、丙○○、癸○○正在戊○○居所之庭院烤肉，而戊○○及庚○○恰騎乘機車外出採
    買物品，不在該處，丁○○及甲○○乃將上開車輛暫停在戊○○居所外等候。嗣過了二、三分鐘後，戊○○與庚○○即
    返回上開居所，丁○○與甲○○見狀，乃由丁○○手持裝置
    紅外線瞄準器之上開史密斯威爾森空氣槍，甲○○則持亦裝
    有紅外線瞄準器，且內裝有三顆制式子彈之上開制式手槍，
    一同下車，丁○○即以臺語對庚○○呼喝：「是不是你？是
    不是你？」，同時以手持之史密斯威爾森空氣槍之槍柄敲打
    庚○○之頭部，致庚○○受有頭部外傷、頭頂部挫傷之傷害
    ，而戊○○則上前攔阻，而於與丁○○拉扯之過程中，致其
    左手食指受有傷害（傷害部分，業經庚○○及戊○○分別於
    偵查中撤回告訴）。同時，甲○○則持上開制式手槍及子彈
    ，指著在場之人，示意其等退後，並以臺語恫嚇稱：「你們
    大家都給我退後，如果再靠過來就要開槍」等語，並隨即朝
    戊○○居所之鐵捲門射擊子彈一顆，該子彈貫穿該鐵捲門，
    並擦傷壬○○之頸部，致其受有右頸燙傷之傷害（毀損及傷
    害部分，分據戊○○及壬○○於偵查中撤回告訴），而藉此
    將加害生命、身體之事，恐嚇戊○○、庚○○、辛○○、壬○○、張瓊儀、己○○、丙○○、癸○○，致其等均心生畏
    懼，致生危害於戊○○等人之安全。嗣丁○○駕駛上開車輛
    搭載甲○○離去，旋又返回戊○○居所，質問戊○○是否有
    報警，並交代甲○○先行處理該二把槍枝後，甲○○即持該
    二把槍枝離去。嗣因警據報後，於同日三時三十分前來戊○○上開居所處理，而當場逮捕丁○○，且於現場扣得甲○○
    射擊後所遺留之彈殼一顆，並經丁○○同意及陪同下，警員
    在丁○○之租屋處查扣甲○○所寄藏之制式子彈一顆（業經
    送鑑試射完畢）。甲○○則於警方策動下，於同日七時許，
    持上開制式手槍一支、制式子彈二顆（業經送鑑試射完畢）
    及史密斯威爾森空氣槍一支，前往臺中市警察局第四分局投
    案。
二、案經臺中市警察局第四分局報告臺灣臺中地方法院檢察署檢
    察官偵查起訴。
     理  由
一、訊據被告甲○○對於自九十四年一月上旬某日起，持有具有
    殺傷力之捷克制式九○手槍一支（含彈匣一個，槍枝管制編
    號：0000000000號）及９ｍｍ制式子彈四顆，且
    於九十四年九月四日凌晨前往證人即被害人戊○○居所前，
    上開制式槍彈，係藏放在被告丁○○所租用，且為其在臺中
    之暫時居住處所之位於臺中市南屯區○○○街一一號六樓之
    十二套房內衣櫃底下，又其於該日凌晨三時十分許，有持上
    開制式手槍朝證人戊○○居所之鐵捲門射擊一槍後，搭乘被
    告丁○○之車輛離開等情，供認不諱，惟矢口否認有何寄藏
    制式手槍及子彈之犯行，辯稱：該制式手槍及子彈，係伊在
    九十四年一月間，向綽號「阿宗」之人，以二十五萬元所購
    買的，之前說是「阿宗」寄放，是為了卸責，該制式手槍及
    子彈，伊在九十四年八月間，始拿到丁○○租屋處藏放云云
    ，而被告甲○○之選任辯護人則為其辯護稱：被告甲○○係
    為維護被告丁○○，怕被告丁○○會受傷，要在場之證人退
    後，以免製造不必要之紛爭，所以才開槍示警，並無恐嚇之
    意圖等語。而被告丁○○則供承於九十四年九月三日有路過
    證人戊○○居所，有看見一群人在該處，並有於同年月四日
    凌晨三時十分許，在證人戊○○之居所，持史密斯威爾森空
    氣槍槍柄毆打證人即被害人庚○○頭部，而其持槍之目的是
    要嚇唬證人庚○○等人等情，惟矢口否認有何持有制式手槍
    、子彈及恐嚇危害安全之犯行，辯稱：伊不知道被告甲○○
    有制式手槍及子彈，當天伊係自己拿走上開空氣槍後，獨自
    一人開車到證人戊○○之居所，並不知道被告甲○○有拿制
    式手槍及子彈跟隨伊前去證人戊○○居所，是被告甲○○開
    槍後，伊聽到槍聲，才知道被告甲○○有跟過來，不知伊拿
    空氣槍之行為，是否已構成恐嚇云云。經查：
  (一)關於被告甲○○寄藏上開制式手槍一支及制式子彈四顆之犯
    罪事實部分：
  1.此部分之犯罪事實，除經被告甲○○迭於警詢時供述：制式
    手槍及子彈是綽號「阿宗」之男子寄放在伊這裡的，伊只知
    道「阿宗」三十餘歲等語（見臺中市警察局第四分局刑事案
    件偵查卷宗＜以下簡稱「警卷」＞第二五、二六頁）、於偵
    查中供承：制式手槍及子彈是在九十四年一月初，有一位叫
    「阿宗」的朋友，寄放在伊這裡的等語（見臺灣臺中地方法
    院檢察署九十四年度偵字第一四二二四號偵查卷宗＜以下簡
    稱「偵卷」＞第一五、三七頁），復於九十四年九月四日本
    院羈押訊問及同年十月十七日移審訊問時亦均供陳：是「阿
    宗」說要寄放在伊這裡，說要藏起來等語（見本院九十四年
    度聲羈字第一一八三號刑事卷宗＜以下簡稱「聲羈卷」＞第
    一八頁、本院卷第一九頁）而相互一致外，並有扣案之制式
    手槍一支、子彈三顆（含警員於被告丁○○租屋處查扣之子
    彈一顆及被告甲○○到案時，所提出之二顆子彈）及經被告
    甲○○射擊後，所餘之彈殼一顆扣案可憑。該扣案之制式手
    槍、子彈等，經送請內政部警政署刑事警察局鑑驗結果，認
    ：送鑑捷克制式九○手槍一支（槍枝管制編號00000
    00000號），認係捷克ＣＺ廠１００型口徑９ｍｍ制式
    半自動手槍，送鑑時槍號遭磨滅，經以電解腐蝕法重現結果
    ，因磨滅過深致無法重現，槍管內具六條來復線，機械性能
    良好，可擊發同口徑制式子彈，認具殺傷力。送鑑子彈三
    顆，鑑定情形如下：(1)一顆（經試射），認係口徑９ｍｍ制
    式子彈，認具殺傷力。(2)二顆（均經試射），認均係口徑９
    ｍｍ制式子彈，認均具殺傷力。送鑑彈殼一顆，認係已擊
    發之口徑９ｍｍ（９ｘ１９ｍｍ）制式彈殼。送鑑彈殼經與
    送鑑手槍試射彈殼比對結果，其彈底特徵紋痕相吻合，認係
    由該槍枝所擊發等情，有該局九十四年九月十九日刑鑑字第
    ○九四○一三七一五五號槍彈鑑定書附卷可按（見偵卷第六
    一至六三頁）。
  2.被告雖於本院準備程序及審理時，就該制式手槍及子彈之來
    源，翻異前詞，改稱：係向「阿宗」以二十五萬元購得，並
    非代為保管云云。惟查，被告甲○○就其為何先前數度供稱
    係受「阿宗」之託，代為保管藏放乙節，先於本院審理時，
    以證人身分作證時證述：因為當時太緊張才這麼說云云（見
    本院卷第一一六頁）；嗣於本院審理時供稱：係因為想推卸
    責任云云（見本院卷第二三九頁）。惟查，由本院依職權向
    臺灣臺中看守所調取被告甲○○於本案在押、禁見期間之律
    師接見紀錄簿及錄音光碟後，經蒞庭檢察官調閱後製作而提
    出之接見紀錄譯文觀之，被告甲○○於九十四年九月五日選
    任辯護人接見時，陳稱：「（問：那槍怎麼來的？）那支槍
    是『阿宗』寄放在我這裡的」、「（問：何時？）九十四年
    一月初」、「（選任辯護人：你這樣說寄槍又一條，開槍又
    一條）嗯嗯」等語（見本院卷第一六五頁）；又於同年月十
    三日選任辯護人接見時，亦陳稱：「嗯，是別人叫我拿，寄
    在我這裡」（見同上頁）；嗣其選任辯護人於本件起訴移審
    後，再度於同年十月二十日接見被告甲○○時，對被告甲○○告以：「起訴書你有沒有看，寄槍一條，持有一條，寄槍
    、子彈、恐嚇一條，持有一條，最少多少？最少五年。要求
    判最輕就好，要多久？我就一再跟你說，這都是你自己講的
    ，都是黑白講，你都不改，要何時改我也沒辦法˙˙˙當次
    （應係指九十四年九月五日接見時）我就跟你講這個，根本
    沒有這個人，你說他幹嘛，乾脆說，之前買的，還是臨時去
    借的怎樣說都好˙˙˙自己持有，放一年多，再拿出去，放
    這麼久，要幹嘛，又拿出去打，又一條，這是兩條的原因，
    拿出去，寄槍就是寄槍，臨時拿的就一條，幹嘛自己搞一個
    「阿宗」出來˙˙˙，事實上是亂講的，自己這樣就多一條
    出來，那問你之前為什麼要這樣說，你就說之前不知道，以
    為說不是我的，罪會不會比較輕一點，你不知道這樣說會多
    一條出來˙˙˙」等語（見本院卷第一六六頁背面），而由
    上開對話，實足以探知被告甲○○應係以為其原先之供詞，
    於論罪時，將置自己於更加不利之境地，嗣後始於本院行準
    備程序時開始翻異前詞。則由被告甲○○迭於警詢、偵查及
    本院訊問時，甚至選任辯護人接見時，迭陳稱：係「阿宗」
    之人寄放等語及其嗣後翻供之原因以觀，被告甲○○先前供
    述之本件制式手槍及子彈係受「阿宗」之託代為藏放等情，
    應較值採信，其嗣後翻異之詞，顯係卸責之詞，委無足採。
  3.被告甲○○雖於警詢時供稱：寄放制式槍彈之「阿宗」，在
    臺中市耕讀園槍戰中死亡云云。惟查，在聞名之臺中市耕讀
    園槍戰中，確係有一「李文宗」因中彈而當場死亡，然該槍
    戰發生日期係在九十三年十一月二十七日凌晨等情，有本院
    九十四年度訴字第一四七二號判決附卷可稽（見本院卷第一
    八八、一八九頁），因此被告甲○○所稱於九十四年一月上
    旬某日，委託其寄藏本件之制式手槍及子彈之「阿宗」，應
    無可能是於前開槍戰中死亡之李文宗甚明。又參諸被告於本
    院審理時供稱：伊不能確定「阿宗」是否為李文宗等語（見
    本院卷第二三五頁），足見被告甲○○對於「阿宗」之真實
    身分，並非十分瞭解，因此其於警詢時所供上情，應係誤會
    ，委託被告寄藏扣案之制式手槍及子彈之人，應係另名綽號
    「阿宗」男子，應堪認定。
  4.又關於被告甲○○藏放本件制式手槍及子彈之處所，其先於
    偵查中供稱：「（問：平常將系爭槍枝放在何處？）東興西
    街１１號６樓之１２，是阿忠寄放的，˙˙˙當時阿忠說要
    寄放在我這裡，但沒有說何時要取回，平常我就將槍放在家
    中˙˙˙」（見偵卷第三七頁）；另於本院移審訊問時供稱
    ：「（問：你將槍放在哪裡？）放在我臺中市○○街六樓十
    二號租屋處（應係「東興西街一一號六樓之十二」之誤）」
    、「（問：為何剛才你說羈押前都住在福興鄉？）我大部分
    住福興鄉，有時會上來臺中，臺中是我朋友丁○○租的˙˙
    ˙」、「（問：為何槍要放在臺中？）因為我爸住在福興鄉
    那邊，放在那邊不方便」等語（見本院卷第一九頁），均一
    致供稱藏放本件制式手槍及子彈之地點係在被告丁○○承租
    之臺中市南屯區○○○街一一號六樓之十二，而未提及曾放
    置於彰化縣福興鄉之家中，並就為何未放置於家中，反放置
    在被告丁○○租屋處之因詳加解釋，嗣其雖於本院準備程序
    時，改稱：是在九十四年八月底時，才將槍拿到臺中市○○○街一一號六樓之十二云云（見本院卷第六六頁），另於本
    院審理時以證人身分證述：本案查扣之制式手槍及子彈，伊
    是在九十四年八月間帶回臺中市○○○街藏放云云（見本院
    卷第一○五頁）；惟查，本案之重要爭點之一，為被告丁○○就被告甲○○寄藏、持有扣案之制式手槍及子彈是否知情
    ，因此，被告甲○○將制式手槍及子彈藏放在被告丁○○之
    租屋處時間之久暫，衡情有可能影響被告丁○○是否知悉該
    制式手槍及子彈存在之判斷，且觀諸被告甲○○無論就其參
    與犯罪事實欄三所示犯行之原因，或自警詢以迄偵審程序之
    供述，迴護被告黃志彬之情處處可見（詳如後述），是其嗣
    後更易之詞，應係圖為被告丁○○卸責之舉，並無可信。本
    院因認被告甲○○藏放扣案之制式手槍及子彈之地點，應係
    被告丁○○租屋處無誤。
  5.綜上所述，被告甲○○寄藏制式手槍及子彈之犯行，堪以認
    定。
  (三)被告甲○○與丁○○共同持有制式手槍、子彈及恐嚇危害安
    全部分：
  1.此部分犯罪事實，業據證人戊○○於偵查中、證人庚○○、
    壬○○於偵查及本院審理時、證人辛○○、丙○○、癸○○
    及己○○分別於本院審理時結證被告二人在九十四年九月四
    日凌晨三時十分許，乘坐一部車牌號碼六三七八─ＬＰ號自
    小客車至證人戊○○與庚○○位於臺中市○○區○○路二段
    二五巷三六號居所前停車，俟證人庚○○騎承機車載證人戊○○返家時，被告二人立即分別自該車輛之前車門下車，下
    車時右手各持一支黑色手槍，其中被告丁○○一下車便以臺
    語對證人庚○○說：「是不是你？是不是你？」，且邊說邊
    以槍柄敲擊證人庚○○頭頂，被告甲○○則走進車庫庭院，
    右手持槍指著在場之人，以臺語大聲吆喝：「你們大家都給
    我退後」，並說如果再靠過來叫要開槍，當時在證人戊○○
    居所之庭院烤肉之八人，均嚇了一跳，被告甲○○說完就以
    手槍朝大門橫樑上方鐵捲門開了一槍，子彈貫穿鐵捲門留下
    兩個彈孔，該男子開槍時火藥噴出燙傷證人壬○○右頸部後
    等情，均甚明確，且互核相符（見偵卷第三○至三二頁、本
    院卷第二○六至二三三頁）。又證人戊○○、庚○○及壬○○雖一度對被告二人提出告訴，惟嗣後於偵查中均因與被告
    二人無條件和解而具狀撤回告訴，其中證人庚○○、壬○○
    並分別於本院審理時表達願意原諒被告二人之意（見本院卷
    第二○八、二一二、二一七、二二一頁），且被告二人亦於
    本院移審訊問時均供稱與證人辛○○、己○○、丙○○、癸○○均無債務糾紛及仇恨等語（見本院卷第二二、三○頁）
    ，是其等應無誣陷被告丁○○之理，其所證上情，自堪採信
    。
  2.證人即被告甲○○雖於本院審理時結證稱：當日伊帶本案查
    扣之制式手槍及子彈至證人戊○○家，是因為看到被告丁○○拿空氣槍出去，怕他有危險，所以才在被告丁○○出門五
    分鐘後，徒步尾隨在後，伊到達時，被告丁○○之車子已停
    在證人戊○○家外面，那裡有很多人，伊看到那些人圍過去
    ，所以就開槍再叫他們後退，被告丁○○並不知道伊會帶槍
    過去云云（見本院卷第一○六、一○七、一一八頁）。惟查
    證人甲○○之上開證言，與前述證人庚○○等人證述被告二
    人係共乘同一輛車前來等情，並不相符；又證人甲○○之住
    所係在彰化縣福興鄉，惟其有時會到臺中，就住在被告丁○○所承租之臺中市南屯區○○○街一一號六樓之十二，而證
    人甲○○並未給付被告丁○○租金，而被告丁○○並未住在
    該處，大部分住在自己家裡，只有偶爾來臺中，其租上開房
    屋之目的，是要給被告甲○○居住等情，業據被告甲○○於
    本院訊問時供明在卷（見本院卷第二○頁），且與被告丁○○所供大致相符（見本院卷第二七頁），足見被告二人情誼
    深厚，關係良好，是被告甲○○之證言是否有偏袒、迴護被
    告丁○○之情，殊值深究。查證人甲○○就其於出門後何時
    發現被告丁○○所駕駛之車輛及其車輛行使之狀態乙節，先
    於本院審理時證述：伊是在不知路名之巷子內，看見被告丁○○之車輛在伊前方約三、四十公尺處，伊看到被告丁○○
    之車輛有在附近繞一圈，伊才跟過去云云（見本院卷第一一
    四、一一五頁）；惟旋又改稱：「（問：有無看到丁○○車
    子在那邊繞？）我看到的時候車子還沒停下來，直走轉過去
    ，我轉過去的時候，就看到車門打開，沒有看到他下車˙˙
    ˙」云云（見本院卷第一一九頁）；又其於本院移審訊問時
    則供稱：「戊○○住在我隔壁街，我看到丁○○開車在戊○○家附近繞，我在大墩路口待了二分鐘，丁○○看到戊○○
    回來，丁○○停車走過去，我就走過去」、「（問：丁○○
    繞了幾圈？）二、三圈」云云（見本院卷第二一頁），亦顯
    與其前揭證述情節均有不同；另被告丁○○於本院移審訊問
    時則供稱：伊開車從地下室出來後，是走較大的路，繞一圈
    就到證人戊○○家，伊到達時證人戊○○不在家，伊就將車
    停在附近，等了二、三分鐘，證人戊○○與庚○○一起回來
    ，伊即下車云云（見本院卷第二八頁），並其於本院羈押訊
    問時，則供稱：「我們（指被告二人）是一起到現場」云云
    （見聲羈卷第一八頁），亦與證人甲○○所述看見被告丁○○車輛在證人戊○○家附近繞行二、三圈、被告丁○○係在
    證人戊○○返家時始停車下車走過去等情，亦不相符合。是
    審之被告甲○○之證言既有如上之瑕疵，且與被告丁○○復
    有前述深厚情誼，是其於本院供稱及證述其係徒步尾隨被告
    丁○○車輛到證人戊○○家門云云，應係迴護被告丁○○之
    詞，無可採信。被告丁○○辯稱：是被告甲○○開槍後，始
    知被告甲○○跟隨前來云云，亦不足採。
  3.又證人庚○○、辛○○、壬○○、己○○、丙○○及癸○○
    均於本院證稱：當天被告二人是由車輛之前座左右側車門下
    車，且下車時，右手都拿手槍等語，業如前述，被告丁○○
    亦於本院羈押訊問時供稱：「我們同時到，槍都拿出來」等
    語（見聲羈卷第一八頁），足證被告丁○○於被告甲○○開
    槍前，即已知悉被告甲○○手持該制式手槍無訛。又被告丁○○如未預期到被告甲○○所持有之手槍有殺傷力或被告甲○○開槍之舉，理應對於甲○○開槍之舉有所反應，例如出
    聲阻止被告甲○○續行開槍或於質問被告甲○○槍枝來源及
    為何開槍等情。惟查，證人壬○○於本院審理時證陳：「（
    問：甲○○開完槍後，丁○○有何反應？）開完後他們就走
    了」等語（見本院卷第二二一頁）；被告甲○○於本院移審
    訊問時供稱：伊開槍後，被告丁○○並未說什麼，後來就開
    車載伊回租屋處，在車上伊二人亦未交談等語（見本院卷第
    二一頁）；嗣於本院審理時以證人身分證述：「（問：你說
    丁○○不知道你有這把槍，一起開車離開時，丁○○有無問
    你為何會有槍？）他最後才問我，我告訴他槍是我買的云云
    （見本院卷第一二二頁），而前後陳述不一；至被告丁○○
    則先於警詢時供述：案發後伊問被告甲○○為何要開槍，被
    告甲○○回答說酒醉云云（見警卷第一二頁）；另於本院移
    審訊問時供稱：伊聽到槍聲，嚇了一跳，就跟被告甲○○開
    車離開，忘記有無和被告甲○○說話等語（見本院卷第二八
    頁），前後所述亦有異，且就其二人嗣後談及關於扣案槍枝
    之內容，亦不相符，是被告丁○○於嗣後是否曾詢問過被告
    甲○○關於槍枝來源或其開槍原因，實堪置疑。準此，由被
    告丁○○於現場看見被告甲○○開槍後，並未表露驚訝之情
    ，且隨即偕同被告甲○○從容離去等情以觀，足堪認被告甲○○開槍之事，應在其二人計畫之內。是被告甲○○證述：
    被告丁○○不知道伊會帶槍去及開槍云云，被告丁○○辯稱
    ：不知道被告甲○○有制式手槍及子彈云云，分係迴護及卸
    責之詞，委無足採。又扣案之制式手槍及子彈三顆（不含在
    被告丁○○租屋處為警查扣之一顆），固均係被告甲○○所
    有，惟被告甲○○與丁○○既由被告甲○○持用而一同攜出
    前往證人戊○○居所，顯見其二人對上開制式手槍及子彈，
    應有共同持有之意思，允無疑義。
  4.又被告丁○○及甲○○於警詢時均分別供承自己持有之槍枝
    有裝置紅外線瞄準器等語（見警卷第一○、二○頁）；另證
    人庚○○及癸○○於本院審理時亦均證陳：被告二人所持之
    制式手槍及空氣槍，均有裝置紅外線掃描器等語（見本院卷
    第二一三、二二九頁）；另證人壬○○則證述：伊有看到被
    告二人之槍均有紅紅的東西，但伊不確定是紅外線瞄準器等
    語（見本院卷第二二○頁）；證人辛○○則於本院證陳：伊
    看見槍有紅紅的等語（件本院卷第二二七頁），而審之紅外
    線瞄準器所產生之紅光，於夜晚燈光昏暗之際，更是明顯，
    因此前揭證人所言，應無被告所辯係因看錯所致。因此被告
    二人所持有之制式手槍及空氣槍，應均有裝置紅外線瞄準器
    乙節，洵堪認定。被告二人嗣後改稱被告丁○○之空氣槍並
    未裝有紅外線瞄準器云云，均無可採。
  5.查扣案之史密斯威爾森空氣槍一支（槍枝管制編號0000
    000000號），經送內政部警政署刑事警察局鑑定結果
    ，認係仿ＳＭＩＴＨ＆ＷＥＳＳＯＮ型半自動手槍外型製造
    之玩具手槍，以小型二氧化碳高壓鋼瓶內氣體為發射動力，
    惟送鑑槍枝欠缺氣瓶室蓋板，無法固定鋼瓶，致無法供發射
    彈丸使用，依現狀，認不具有殺傷力等情，有前揭槍彈鑑定
    書在卷可憑。查被告甲○○所持有之制式手槍及子彈，具有
    殺傷力，對人之生命身體安全威脅甚鉅，固不待言；而扣案
    之空氣槍雖無殺傷力，惟與被告甲○○所持以開槍射擊之制
    式手槍，就其外觀而言，除該空氣槍長度略長外，其餘與該
    制式手槍並無差異，是在該空氣槍亦裝有紅外線瞄準器之際
    ，一般人甚有可能誤認該空氣槍亦為具有殺傷力之真槍，因
    而心生畏懼。況被告丁○○於偵查中供稱：因為對方人很多
    ，帶槍是要去嚇對方，他們才不會還手打伊等語（見偵卷第
    一四頁），並於本院審理時再度供認上情（見本院卷第二四
    ○頁）；另被告甲○○於偵查中亦供認：開槍是要嚇嚇在場
    之人等語（見偵卷第三六頁）；嗣本院移審訊問時復供承：
    伊知道開槍之舉動會使對方害怕等語（見本院卷第二一頁）
    ，更足徵被告二人持裝置紅外線瞄準器之制式手槍及空氣槍
    開槍之行為，主觀上有恐嚇之故意，且客觀上亦足以引起他
    人畏懼，應無疑義；而證人庚○○、壬○○、丙○○及己○○於本院審理時亦均證陳：看到被告甲○○開槍會感到害怕
    等語（見本院卷第二一一、二二一、二二四、二三二頁），
    更可見其確已心生畏懼而危害於其安全，是被告二人共同以
    加害生命、身體之事，恐嚇證人戊○○等人，致生危害於安
    全之事實，亦至為明確。被告丁○○辯稱不知如此是否構成
    恐嚇罪、被告甲○○之辯護人為其辯護稱：並無恐嚇之故意
    云云，均不足採信。
  6.此外，復有證人庚○○及壬○○之診斷證明書二份、現場暨
    被告丁○○駕駛之車輛照片五張附卷可證，並有扣案之制式
    手槍一支、制式子彈二顆（不含在被告丁○○租屋處查扣之
    制式子彈一顆）及被告甲○○射擊後所餘之彈殼一顆可資佐
    證，是被告二人共同持有制式手槍及子彈及恐嚇危害安全犯
    行，亦事證明確，堪以認定。
二、按未經許可持有槍枝、子彈，其持有之繼續，為行為之繼續
    ，亦即一經持有該槍彈，罪即成立，至其持有行為終了時，
    均論為一罪，不得割裂。則包括持有之寄藏該槍、彈行為，
    自亦為行為之繼續，其犯罪之完結須繼續至寄藏行為終了時
    為止，均只論為一罪。若以之犯他罪，兩罪間之關係如何，
    端視開始寄藏持有之原因為斷，如早已非法寄藏持有槍、彈
    ，後另起意犯罪；或意圖犯甲罪而寄藏持有槍、彈，卻持以
    犯乙罪，均應以數罪併罰論處。必因意圖犯某罪而寄藏持有
    槍、彈，後果以之犯該罪，兩罪間始有牽連犯之適用（最高
    法院九十四年度臺上字第三七九九號判決意旨參照）。核被
    告甲○○所為：(1)未經許可受託寄藏制式手槍及子彈之行為
    ，係犯槍砲彈藥刀械管制條例第七條第四項未經許可寄藏手
    槍罪、同條例第十二條第四項未經許可寄藏子彈罪；(2)至證
    人戊○○居所開槍示威之行為，係犯刑法第三百零五條之恐
    嚇危害安全罪及槍砲彈藥刀械管制條例第七條第四項未經許
    可持有手槍罪、同條例第十二條第四項未經許可持有子彈罪
    ；而被告丁○○所為，則係犯刑法第三百零五條之恐嚇危害
    安全罪及槍砲彈藥刀械管制條例第七條第四項未經許可持有
    手槍罪、同條例第十二條第四項未經許可持有子彈罪。又本
    件起訴書所載犯罪事實，就被告丁○○部分，僅記載其與被
    告甲○○共同持被告甲○○所受託寄藏之制式手槍及子彈，
    以恐嚇危害安全之犯行，並未及於寄藏手槍及子彈部分，雖
    檢察官於證據並所犯法條欄，敘及被告二人一寄藏槍彈之行
    為，分別觸犯槍砲彈藥條例之二罪名等語，惟起訴之犯罪事
    實，應以犯罪事實欄所載為斷，因認檢察官於證據並所犯法
    條欄關於被告丁○○寄藏槍彈之上開記載，應係誤植，併此
    敘明。被告甲○○及丁○○就上開持有槍、彈及恐嚇危害安
    全之犯行，有犯意聯絡及行為分擔，均為共同正犯。被告甲○○寄藏前持有前揭槍彈之低度行為，應為寄藏之高度行為
    所吸收，且寄藏乃受人委託代為保管，其保管之本身，亦屬
    持有，此之持有係受寄之當然結果，均不另論罪。被告甲○○以一寄藏行為，同時寄藏制式手槍及子彈，係一行為觸犯
    未經許可寄藏手槍罪及未經許可寄藏子彈罪等二罪名之想像
    競合犯，應從一重之未經許可寄藏手槍罪處斷。被告甲○○
    及丁○○對證人戊○○等八人共同恐嚇危害安全犯行，係以
    一行為侵害八法益，均觸犯構成要件相同之罪名，為同種想
    像競合犯，各應從一之恐嚇危害安全罪論處。被告丁○○以
    一持有行為，同時持有制式手槍及子彈，係一行為觸犯未經
    許可持有手槍罪及未經許可持有子彈罪等二罪名之想像競合
    犯，應從一重之未經許可持有手槍罪處斷。被告丁○○所犯
    未經許可持有手槍罪與恐嚇危害安全罪之間，有方法結果之
    牽連關係，應從較重之未經許可持有手槍罪處斷。被告甲○○在寄藏手槍及子彈之初，並非意在恐嚇證人戊○○等人，
    故被告甲○○所犯前開未經許可寄藏手槍罪及恐嚇危害安全
    罪二罪，犯意各別，罪名互異，應分論併罰，檢察官認被告
    甲○○持槍恐嚇之行為，亦應論以牽連犯，顯有誤會，併此
    敘明。被告甲○○前於八十六年間，因違反槍砲彈藥刀械管
    制條例案件，經臺灣高等法院花蓮分院判處有期徒刑二年六
    月確定，入監執行後，於八十八年二月二日縮短刑期假釋，
    嗣於同年五月十六日假釋期滿未經撤銷，以已執行論，有臺
    灣臺中地方法院檢察署刑案資料查註紀錄表及臺灣高等法院
    被告前案紀錄表各一份附卷可按，其受有期徒刑之執行完畢
    ，五年以內再犯本件有期徒刑以上之二罪，均為累犯，各應
    依法加重其刑。審酌被告甲○○寄藏手槍、子彈之時間長達
    九月，已對於公眾、社會之危害甚鉅，且其與被告丁○○僅
    因被告丁○○與證人戊○○之感情糾紛，即訴諸暴力解決，
    而持槍朝證人戊○○之居所開槍恐嚇，嚴重危害他人生命及
    身體之安全、顯現其藐視法治之心態，惟念被告甲○○於犯
    罪後坦承犯行（僅因袒護被告丁○○而為不實之供述），態
    度尚稱良好；被告丁○○於犯罪後，猶飾卸己過，足徵其無
    悔悟之心，態度不佳等一切情狀，分別量處如主文所示之刑
    ，並就被告甲○○部分，定其應執行刑，並均諭知罰金如易
    服勞役之折算標準。
三、扣案之捷克九○制式手槍一支係違禁物，應依刑法第三十八
    條第一項第一款宣告沒收。又扣案之史密斯威爾森空氣槍一
    支，係被告甲○○所有，迭據被告二人供明在卷，且為被告
    二人共同犯本件恐嚇危害安全罪所用之物，應依同條第一項
    第二款之規定，宣告沒收。至扣案之子彈三顆（含警員於被
    告丁○○租屋處查扣之子彈一顆及被告甲○○到案時，所提
    出之二顆子彈），於送鑑驗時經試射，與被告甲○○擊發後
    ，所餘之彈殼一顆，因均僅餘彈殼，依本院裁判時之現狀，
    顯而失其子彈性質，並非違禁物，，爰不併予宣告沒收。至
    被告二人為本件恐嚇危害安全犯行時，裝置於扣案之制式手
    槍及空氣槍上之紅外線瞄準器二個，其分別於警詢時供陳業
    於案發後丟棄，則上開紅外線瞄準器既非屬違禁物，復無證
    據證明尚且存在，為免將來執行困難，爰不為沒收之宣告，
    併此敘明。
據上論斷，應依刑事訴訟法第二百九十九條第一項前段，槍砲彈
藥刀械管制條例第七條第四項、第十二條第四項，刑法第十一條
前段、第二十八條、第三百零五條、第五十五條、第四十七條、
、第五十一條第五款、第四十二條第三項、第三十八條第一項第
一款、第二款，罰金罰鍰提高標準條例第一條前段、第二條，判
決如主文。
本案經檢察官乙○○到庭執行職務。
中    華    民    國    95    年    1     月    17    日
                  刑事第三庭  審判長法  官  張靜琪
                                    法  官  賴妙雲
                                    法  官  郭妙俐
上正本證明與原本無異。
如不服本判決，應於送達後十日內向本院提出上訴狀（須附繕本
），上訴於臺灣高等法院臺中分院。
                                    書記官  高勳楠
中    華    民    國    95    年    1     月    17    日
附錄本案論罪科刑法條全文
槍砲彈藥刀械管制條例第七條
未經許可，製造、販賣或運輸火砲、肩射武器、機關槍、衝鋒槍
、卡柄槍、自動步槍、普通步槍、馬槍、手槍或各類砲彈、炸彈
、爆裂物者，處死刑、無期徒刑或七年以上有期徒刑；處徒刑者
，併科新台幣三千萬元以下罰金。
未經許可，轉讓、出租或出借前項所列槍砲、彈藥者，處無期徒
刑或五年以上有期徒刑，併科新台幣一千萬元以下罰金。
意圖供自己或他人犯罪之用，而犯前二項之罪者，處死刑或無期
徒刑；處徒刑者，併科新台幣五千萬元以下罰金。
未經許可，持有、寄藏或意圖販賣而陳列第一項所列槍砲、彈藥
者，處五年以上有期徒刑，併科新台幣一千萬元以下罰金。
第一項至第三項之未遂犯罰之。
刑法第三百零五條
以加害生命、身體、自由、名譽、財產之事，恐嚇他人致生危害
於安全者，處二年以下有期徒刑、拘役或三百元以下罰金。


司法院資訊處製作；財團法人民間司法改革基金會備份。
